【裁判字號】    97,易,2143
【裁判日期】    970722
【裁判案由】    賭博
【裁判全文】
臺灣臺中地方法院刑事判決              97年度易字第2143號
公  訴  人  臺灣臺中地方法院檢察署檢察官
被      告  甲○○
上列被告因賭博案件，經檢察官聲請以簡易判決處刑（96年度偵
字第22908號），經本院沙鹿簡易庭認為不宜逕以簡易判決處刑
，簽由本院刑事庭依通常程序審理，本院判決如下：
    主    文
甲○○在公眾得出入之場所賭博財物，處罰金新臺幣貳萬元，如
易服勞役，以新臺幣壹仟元折算壹日。扣案如附表所示之物均沒
收。
    犯罪事實
一、甲○○基於賭博之犯意，於民國96年4月間受僱於雅惠（
    業經臺灣臺中地方法院檢察署檢察官以96年度偵字第22908
    號為不起訴處分在案），在雅惠所開設位於臺中縣大甲鎮
    ○○街85號之「鴻耀電子遊戲場」擔任店長，而在上址「鴻
    耀電子遊戲場」公眾得出入之場所內，擺放如附表所示編號
    1之滿貫大亨、跑馬等電子遊戲機具36台，甲○○於96年9月
    13日晚間9時許，為鄭永福（業經臺灣臺中地方法院檢察署
    檢察官以96年度偵字第2290 8號為不起訴處分在案）兌換代
    幣以把玩機台，其賭博方式係鄭永福以新臺幣 (下同）10元
    硬幣，向甲○○兌換代幣1枚，而投入上開機台內把玩押注
    ，隨把玩結果而得倍數不等之分數，並以所得分數以1比1之
    比例，向甲○○兌換等值之現金，若未押中，則所押注之賭
    資均歸甲○○所有，並以上開方式與不特定之人賭博財物。
    嗣於96年9月13日21時45分許，為警持本院搜索票在上開地
    點搜索而查獲，並扣得上開如附表所示之滿貫大亨、跑馬等
    電子遊戲機具36台 (含IC板30片) 、鄭永福向甲○○兌換積
    分時所獲得之1,000元、櫃檯賭資7,648元、代幣8,605枚、
    積分卡17張、報表帳冊40張及攝影機主機1台等物。
二、案經臺中縣警察局大甲分局報請臺灣臺中地方法院檢察署檢
    察官聲請簡易判決處刑，經本院沙鹿簡易庭認為不宜逕以簡
    易判決處刑，簽由本院刑事庭依通常程序審理。
    理    由
一、被告以外之人於審判外之言詞或書面陳述，除法律有規定者
    外，不得作為證據，刑事訴訟法第159條第1項固定有明文。
    惟被告以外之人於審判外之陳述，雖不符同法第159條之1至
    之4規定，而經當事人於審判程序同意作為證據，法院審酌
    該言詞陳述或書面陳述作成時之情況，認為適當者，亦得為
    證據。又當事人、代理人或辯護人於法院調查證據時，知有
    第159條第1項不得為證據之情形，而未於言詞辯論終結前聲
    明異議者，視為有前項之同意，此據同法第159條之5規定甚
    明。查證人鄭永福於警詢及偵查中之陳述，固屬被告以外之
    人於審判外之陳述，然被告迄至言詞辯論終結前均未為何異
    議之聲明，且本院認為以之作為本案之證據核屬適當，是依
    刑事訴訟法第159條之5第1項之規定，證人鄭永福於警詢及
    偵查中之陳述自得為證據，合先敘明。
二、訊據被告甲○○對上開犯罪事實均坦認不諱，核與證人鄭永
    福於警詢及檢察官偵查時所供述之情節相符，復有查扣賭博
    性電動玩具暫存保管條、臺中縣政府營利事業登記證各1份
    ，及現場圖1張、現場照片41張在卷足佐，並有前開如附表
    所示之滿貫大亨、跑馬等電子遊戲機具36台（含IC板共30片
    ）、鄭永福向甲○○兌換積分時所獲得之1,000元、櫃檯賭
    資7,648元、代幣8,605枚、積分卡17張、報表帳冊40張等物
    扣案足憑，是被告上開自白與事實相符，應可採信，故本件
    事證明確，被告前揭賭博之犯行洵堪認定，應依法論科。
三、核被告上開所為，係犯刑法第266條第1項前段之賭博罪。被
    告係基於單一之決意，在密切接近之一定時、地持續實行賭
    博之複次行為，依社會客觀通念，堪認符合一個反覆、延續
    性之行為觀念，在刑法評價上，應僅成立「集合犯」之包括
    一罪。爰審酌被告擔任「鴻耀電子遊戲場」店員一職，其所
    為上述行為已危害社會善良風俗，惟被告犯罪後均能坦認犯
    行，態度尚佳等一切情狀，量處如主文所示之刑，並諭知易
    服勞役之折算標準。至扣案如附表所示編號1之電子遊戲機
    計36台（內含IC板共30片）及編號5之代幣8,605枚，係當場
    賭博之器具，如附表所示編號3之鄭永福向甲○○兌換積分
    時所獲得之1,000元、編號4之櫃檯賭資7,648元，為在賭檯
    或兌換籌碼處之財物，爰均依刑法第266條第2項之規定宣告
    沒收；另扣案如附表所示編號2之計分板2塊、編號6之積分
    卡17張及編號7之報表帳冊40張，為被告所有並供犯罪所用
    之物，爰依刑法第38條第1項第2款之規定，併予宣告沒收；
    至於扣案攝影機主機1台，並無證據可資證明與本件犯罪有
    涉，不得併予宣告沒收，附此敘明。
四、公訴意旨另以：被告甲○○自96年4月間起，基於意圖營利
    提供賭博場所及聚眾賭博之犯意，以上開「鴻耀電子遊戲場
    」內之如附表所示編號1之電子遊戲機與不特定客人賭博財
    物並藉以牟利，因認其另涉犯刑法第268條之意圖營利供給
    賭博場所、聚眾賭博罪嫌等詞。惟按供給賭博場所罪之成立
    ，行為人須有意圖營利之犯意始克成立，而所謂意圖營利，
    係指藉以賺取經濟上之利益，即俗稱之抽頭而言，苟行為人
    賭博之目的係圖藉贏得財物，則非此所謂之意圖營利。另按
    在店家擺設電動賭博機具供人投幣玩樂，縱依該機器之設計
    結構，店家之勝率較高，惟其輸贏之或然率仍屬不確定，其
    性質係以該機器代替自己，與人在公眾得出入之場所賭博，
    與意圖營利供給賭博場所，由他人賭博不同，且擺設電動賭
    博機具供人玩樂，店家仍係憑偶然之事實以決定財物之得喪
    ，並無何從中抽取金錢圖利之情形，與刑法第268條意圖營
    利之要件尚屬有間，是被告雖在上址「鴻耀電子遊戲場」之
    公眾得出入之場所，以如附表所示編號1之電子遊戲機充作
    電動賭博機具，應認係以該機器代替被告與人在公眾得出入
    之場所賭博，與意圖營利供給賭博場所罪，由他人賭博不同
    ，與刑法第268條構成要件不符，自難以此相繩，惟聲請意
    旨認此部分與前開論罪科刑部分，有想像競合之裁判上一罪
    關係，爰不另為無罪之諭知。
據上論斷，應依刑事訴訟法第452條、第299條第1項前段，刑法
第266條第1項前段、第2項、第42條第3項、第38條第1項第2款，
刑法施行法第1之1條，判決如主文。
中    華    民    國    97    年    7     月    22    日
                        刑事第三庭  法  官  楊曉惠
以上正本證明與原本無異。
如不服本判決，應於收受送達後10日內向本院提出上訴書狀（應
敘述具體理由並附繕本）。
上訴書如未敘述理由，應於上訴期間屆滿後20日內補提理由書於
本院。
                                    書記官  陳玲誼
中    華    民    國    97    年    7     月    22    日
附錄本案論罪科刑法條全文：
刑法第266條
在公共場所或公眾得出入之場所賭博財物者，處一千元以下罰金
。但以供人暫時娛樂之物為賭者，不在此限。
當場賭博之器具與在賭檯或兌換籌碼處之財物，不問屬於犯人與
否，沒收之。
附表：
  一、電子遊戲機：「滿貫大亨」2台、「蜘蛛人」1台、「超級
      東方之珠」1台、「龍騰」1台、「神象王」1台、「金象
      王」1台、「彩金孔雀」1台、「2001創世紀」1台、「龍
      鳳」1台、「超悟空」3台、「中華5PK」2台、「黃金馬」
      5台、「星鑽97」6台、「星鑽迷13」3台、「快樂球」1台
      、「賽狗」2台、「黃金馬」2台、「賽馬」2台（內含IC
      板共30片）。
  二、計分板2塊。
  三、鄭永福向甲○○兌換積分時所獲得之1,000元。
  四、櫃檯賭資7,648元。
  五、代幣8,605枚。
  六、積分卡17張。
  七、報表帳冊40張


司法院資訊處製作；財團法人民間司法改革基金會備份。
